【裁判字號】    88,簡上,198
【裁判日期】    890315
【裁判案由】    能源管理法
【裁判全文】
臺灣臺北地方法院刑事判決                        八十八年度簡上字第一九八號
    上  訴  人
    即  被  告  甲○○
右列上訴人即被告因能源管理法案件，不服本院臺北簡易庭中華民國八十八年八月二
十三日所為八十八年度店簡字第一七二號第一審判決（聲請簡易判決處刑書案號：臺
灣臺北地方法院檢察署八十八年度偵字第一０八八六號），提起上訴，本院管轄第二
審之合議庭判決如左：
    主  文
上訴駁回。
    事  實
一、甲○○曾於民國八十二年間因違反麻醉藥品管理條例案件，經臺灣高等法院判處
    有期徒刑一年，於八十四年一月十二日執行完畢；又於八十五年間因違反麻醉藥
    品管理條例案件，經臺灣板橋地方法院判處有期徒刑八月，於八十六年十二月一
    日縮短刑期執行完畢，猶不知悔改，明知液化石油氣係經中央主管機關指定之能
    源產品，非經中央主管機關經濟部許可不得輸入、輸出、生產或銷售，竟意圖營
    利，自八十八年四月十三日起至同年月二十二日止，在臺北市○○區○○路三段
    二九七號其所經營之木新液化瓦斯維修站，私設加氣瓦斯站，以每公升新台幣（
    下同）九元之價格，販售液化石油氣供不特定人使用，嗣於八十八年四月二十二
    日晚間十一時十五分許，為警查獲，並扣得其所有之儲氣槽一只（容量三‧五噸
    ）、液化石油氣一千公升、加氣機具二具。
二、案經台北市政府警察局文山第一分局移送臺灣臺北地方法院檢察署檢察官聲請簡
    易判決處刑。
    理  由
一、右揭事實，業據被告即上訴人甲○○於警訊及偵查中坦承不諱，並有臺北市政府
    消防局公共危險物品及可燃性高壓氣體場所檢查紀錄表一張、現場照片影本四張
    附卷、儲氣槽一只、液化石油氣一千公升、加氣機具二具扣案可資佐證，本件事
    證明確，被告之犯行堪予認定。
二、按天然氣及石油製品之輸入、輸出、銷售業務，非經中央主管機關許可不得經營
    ，能源管理法第六條第二項、第三項定有明文，被告未經許可銷售液化石油氣，
    核其所為，係犯能源管理法第二十條之一之罪。查被告曾於八十二年間因違反麻
    醉藥品管理條例案件，經臺灣高等法院判處有期徒刑一年，於八十四年一月十二
    日執行完畢；又於八十五年間因違反麻醉藥品管理條例案件，經臺灣板橋地方法
    院判處有期徒刑八月，於八十六年十二月一日縮短刑期執行完畢，有台灣高等法
    院檢察署刑案紀錄簡覆表在卷可稽，其於五年內再犯有期徒刑以上之本罪，應依
    累犯之規定加重其刑。扣案之儲氣槽一只、加氣機具二具係被告所有並供犯罪所
    用之物，業據被告陳明再卷，應依刑法第三十八條第一項第二款規定沒收；另扣
    案之液化石油氣一千公升係被告銷售之能源產品，應依能源管理法第二十條之一
    後段宣告沒收。原審引用能源管理法第二十條之一、刑法第十一條前段、第四十
    七條、四十二條第二項、第三十八條第一項第二款、罰金罰鍰提高標準條例第二
    條、現行法規所定貨幣單位折算新台幣條例第二條規定，量處被告罰金新台幣十
    五萬元，並諭知易服勞役之折算標準，其認事、用法、量刑均無違誤。被告上訴
    意旨以：伊係在不知情之狀況下投資錯誤而犯罪，請求減輕原審刑罰，尚非有理
    ，應駁回其上訴。
三、按被告經合法傳喚，無正當之理由不到庭者，得不待其陳述，逕行判決，刑事訴
    訟法第三百七十一條定有明文；又依同法第四百五十五條之一第一項、第三項之
    規定，上訴人對簡易判決有不服者，得上訴於管轄之第二審地方法院合議庭，並
    準用同法第三編第一章及第二章之規定。是以本件被告經本院以公示送達方式合
    法傳喚，無正當理由不到庭，有本院公示送達證書及臺北市松山區公所八十九年
    一月二十九日北市文秘字第八九二０二六四四００號函各一紙在卷足憑，爰不待
    其陳述，逕行判決，併此敘明。
據上論斷，應依刑事訴訟法第四百五十五條之一第一項、第三項、第三百七十一條、
第三百六十八條，判決如主文。
本案經檢察官莊俊仁到庭執行職務。
中      華      民      國    八十九    年      三      月     十五    日
                                    台灣台北地方法院刑事第三庭
                                        審判長法  官  陳  興  邦
                                              法  官  郭  惠  玲
                                              法  官  丁  蓓  蓓
右正本證明與原本無異。
本件判決不得上訴。
                                              書記官  楊  秋  鈴
中      華      民      國    八十九    年      三      月     十六    日
附錄本件論罪科刑之法條全文：
能源管理法第二十條之一
未經許可而經營中央主管機關指定之能源產品之輸入、輸出、生產、銷售業務者，處
一年以下有期徒刑、拘役或併科新台幣三十萬元以下罰金，並得沒收其輸入、輸出、
生產、銷售之產品。


司法院資訊處製作；財團法人民間司法改革基金會備份。
